臺灣板橋地方法院交通事件裁定　　　　96年度交聲字第1515號
原處分機關　交通部公路總局臺北區監理所
異　議　人
即受處分人　丙○○
　　　　　　　　　　　樓
上列異議人因違反道路交通管理處罰條例案件，對於交通部公路
總局臺北區監理所於民國94年7 月15日以北監自裁字裁40-ACV59
0229號所為之裁決處分，聲明異議，本院裁定如下：
    主  文
異議駁回。
    理  由
一、原處分意旨略以：受處分人丙○○於民國94年3 月22日0 時
    22分許，駕駛車牌號碼2B-9980 號自用小客車，行經臺北市
    ○○路○ 段時，因有「闖紅燈行駛（北向南）行駛」之違規
    ，經臺北市政府警察局南港分局警員攔停當場開立舉發通知
    單，因受處分人拒絕簽收，警員告知其應到案時間及處所，
    並記明事由與告知事項。嗣異議人未於應到案日期（即94年
    4 月6 日）到案聽候裁決，原處分機關交通部公路總局臺北
    區監理所於94年7 月15日以北監自裁字裁40-ACV590229號裁
    決書裁決，依道路交通管理處罰條例第53條、第63條第1 項
    第3 款之規定及違反道路交通管理事件統一裁罰基準表，裁
    處異議人罰鍰新臺幣5,400 元，並記違規點數三點。
二、聲明異議意旨略以：本件投遞過程不完善，異議人有段期間
    小住南部，並無拒收事實，且異議人未收到舉發通知單，亦
    不知道有違規情事云云。
三、按處理違反道路交通管理事件，有關文書送達之規定，依行
    政程序法之規定，違反道路交通管理事件統一裁罰基準及處
    理細則第5 條定有明文。而送達由郵政機關送達者，以一般
    郵遞方式為之，以郵務人員為送達人，並準用依民事訴訟法
    施行法第3 條訂定之郵政機關送達訴訟文書實施辦法；又郵
    政機關為送達時，不能依行政程序法第72、73條規定為送達
    者，得將文書寄存於送達地之郵政機關，並作送達通知書2
    份，1 份黏貼於應受送達人住居所、事務所、營業所或其就
    業處所門首，另1 份交由鄰居轉交或置於該送達處所信箱或
    其他適當位置，以為送達，行政程序法第68、74條亦分別定
    有明文。查異議人實際居住在臺北縣蘆洲市○○路422 巷14
    8 弄12號7 樓之台北萬歲社區內，為異議人所不爭執，而原
    處分機關於94年7 月15日製發本件裁決書後，經郵務人員即
    證人甲○○依異議人所居住之上開地址投遞未果，故於94年
    7 月20日將裁決書寄存於蘆洲民族路郵局，並製作送達通知
    書2 份，惟因無法進入該社區親自黏貼送達通知單，遂交由
    台北萬歲社區警衛囑託其1 份黏貼在異議人住處門首，另1
    份置於該址信箱內等情，除有原處分機關裁決書暨送達證書
    各1 件在卷可稽外，並經證人甲○○到庭具結證述綦詳，核
    與證人乙○○所言之情形相合，足認本件裁決書於94年7 月
    20日即已合法寄存送達與異議人，就此異議人空言稱未收受
    本件裁決書云云，顯無可採。
四、按受處分人不服第8 條主管機關所為之處罰，得於接到裁決
    書之翌日起20日內，並得依法扣除在途期間，向管轄地方法
    院聲明異議，道路交通管理處罰條例第87條第1 項及道路交
    通案件處理辦法第12條分別定有明文，此為交通異議事件之
    程序規定，為聲明異議之合法要件，受處分人之聲明異議自
    須合於此項程序規定，法院始得受理為實體之審查。又交通
    法庭認聲明異議不合法律上之程式，且無從補正者，應以裁
    定駁回之，道路交通案件處理辦法第18條亦有規定。再聲明
    異議案件之處理，除準用刑事訴訟法有關規定外，依本辦法
    之規定處理之，道路交通案件處理辦法第4 條第1 項復有明
    文，而「送達文書，除本章有特別規定外，準用民事訴訟法
    之規定。」、「寄存送達，自寄存之日起，經10日發生效力
    。」刑事訴訟法第62條、民事訴訟法第138 條第2 項亦有規
    定。且寄存送達發生效力所應「經10日」期間，應自寄存日
    之翌日起算，最高法院94年7 月5 日94年度第1 次庭長、法
    官會議紀錄可資參酌。準此，關於交通事件聲明異議案件之
    寄存送達，應自寄存之翌日起10日發生送達之效力，異議人
    如對原處分機關所為裁決處分有所不服而欲提起異議，其合
    法提出異議期間即應自94年7 月20日之翌日起算10日，再加
    聲明異議之期間20日與扣除在途期間，惟異議人卻遲至95年
    10月26日、96年9 月29日始分別就本件向原處分機關提出申
    訴及聲明異議，有陳述書及聲明異議狀各1 份附卷可憑，揆
    諸前揭說明，足認異議人所為之聲明異議顯已逾期而不合法
    律上程式，且屬無從補正之事項，自應駁回其聲明異議。
據上論斷，應依道路交通案件處理辦法第18條前段，裁定如主文
。
中　　華　　民　　國　　96　　年　　12　　月　　31　　日
                          交通法庭  法  官  張 兆 光
上列正本證明與原本無異。
如不服本裁定，應於裁定送達後五日內敘明抗告理由，向本院提
出抗告狀。
                                    書記官  曹 秋 冬
中　　華　　民　　國　　96　　年　　12　　月　　31　　日
